臺灣臺南地方法院刑事判決
110年度易字第568號
公  訴  人  臺灣臺南地方檢察署檢察官
被      告  毛文驊




上列被告因竊盜案件，經檢察官提起公訴（110年度營偵字第835
號），被告就被訴事實為有罪之陳述，本院裁定進行簡式審判程
序，判決如下：
    主  文
毛文驊犯攜帶兇器竊盜罪，均累犯，共貳罪，各處有期徒刑柒月
。應執行有期徒刑玖月。
未扣案之犯罪所得新臺幣壹仟伍佰元均沒收，於全部或一部不能
沒收或不宜執行沒收時，追徵其價額。
    事實及理由
一、本件除應於證據欄補充：「被告毛文驊於本院審理時之自白
    」外，其餘之犯罪事實及證據均引用本件起訴書之記載（如
    附件）。
二、論罪科刑：
(一)按刑法第321條第1項第3款之攜帶兇器竊盜罪，係以行為人
    攜帶兇器竊盜為其加重條件，此所謂兇器，其種類並無限制
    ，凡客觀上足對人之生命、身體、安全構成威脅，具有危險
    性之兇器均屬之，且祇須行竊時攜帶此種具有危險性之兇器
    為已足，並不以攜帶之初有行兇之意圖為必要（最高法院79
    年台上字第5253號判例要旨參照）。查被告所使用之小型砂
    輪機，屬質地堅硬具有相當鋒利程度之金屬器具，若持以攻
    擊人體，自能成傷，客觀上自足以對人之生命、身體、安全
    構成威脅，顯為具有危險性之兇器無訛。
(二)核被告就犯罪事實一（一）（二）所為，均係犯刑法第321
    條第1項第3款之攜帶兇器竊盜罪。被告所犯上開2罪，犯意
    有別，行為殊異，應予分論併罰。
(三)被告前因施用毒品案件，經法院判處有期徒刑3月確定，甫
    於民國107年1月30日執行完畢等情，有臺灣高等法院被告前
    案紀錄表在卷可稽，是被告於受徒刑之執行完畢後，5年內
    故意再犯本件有期徒刑以上之各罪，均為累犯，參酌司法院
    釋字第775號解釋意旨，就現行刑法第47條第1項規定加重最
    高本刑部分並未宣告違憲，只有在無法適用刑法第59條在內
    之減刑規定，法院認為個案應量處最低法定刑，否則將有違
    罪刑相當之情形下，方應依上開解釋意旨權衡，裁量不加重
    最低本刑，並宣告最低本刑（最高法院108年度台上字第338
    、976、1491號判決意旨參照），衡酌被告未因前案徒刑執
    行完畢而有所警惕，猶故意再犯本案犯罪，可認其有特別惡
    性及對刑罰反應力薄弱，是本案適用刑法第47條第1項規定
    加重最低本刑結果，並無前揭解釋文所載致被告所受刑罰超
    過其所應負擔罪責之過苛而牴觸憲法之情事，均應加重其刑
    。
(四)按刑法第62條前段規定：對於未發覺之罪自首而受裁判者，
    得減輕其刑。上開自首之規定，係以對於未發覺之犯罪，在
    有偵查或調查犯罪職權之公務員知悉犯罪事實及犯人前，向
    職司犯罪偵（調）查之公務員告知其犯罪事實，且有接受法
    院裁判之主觀意思及客觀事實者，始克當之。苟犯罪行為人
    自首犯罪後，無正當理由拒不到案，或故意逃逸無蹤，經通
    緝始行歸案者，可見其顯無真正悔罪投誠而接受裁判之意思
    ，即與自首之要件不符。查被告雖於警詢時主動供出如犯罪
    事實一（一）所示犯行，惟於偵查中經檢察官傳喚未到庭，
    且於本院110年8月5日審理時經合法傳喚而無正當理由未到
    庭，並經警拘提無著，尚難認有何接受裁判之意，揆諸前揭
    意旨，難認其已合於刑法第62條前段之自首要件，法院自無
    法據以減輕其刑。　　
(五)爰審酌各被害人所受財物損失，復參酌被告於犯後坦承犯行
    ，態度尚稱良好，及其係國中肄業、另案入監前從事鐵厝工
    作、未婚之智識程度、生活狀況等一切情狀，分別量處如主
    文所示之刑。又本院審酌被告所犯均係竊盜罪，其犯罪時間
    相近、行為動機相似，責任非難之重複程度較高，兼衡被告
    違反之嚴重性及所犯數罪整體非難評價，定其應執行刑如主
    文所示。
三、被告所竊現金共計新臺幣1,500元，雖未扣案，仍應依刑法
    第38條之1第1項前段規定宣告沒收之，且依同條第3項規定
    ，於全部或一部不能沒收或不宜執行沒收時，追徵其價額。
    又被告所用小型砂輪機，並未扣案，被告復供稱業已棄置溪
    邊，核其性質亦無藉由剝奪其所有可達預防並遏止犯罪之作
    用，且若予宣告沒收或追徵，亦欠缺刑法上之重要性，爰不
    予宣告沒收之。　　
據上論斷，應依刑事訴訟法第273條之1第1項、第299條第1項前
段、第310條之2、第454條第2項，判決如主文。
本案經檢察官周文祥偵查起訴，檢察官莊士嶔到庭執行職務。
中　　華　　民　　國　　110 　年　　11　　月　　18　　日
　　　　　　　　　刑事第十五庭  法　官　莊政達
以上正本證明與原本無異。
如不服本判決應於收受本判決後20日內向本院提出上訴書狀，並
應敘述具體理由。其未敘述上訴理由者，應於上訴期間屆滿後20
日內向本院補提理由書狀（均須按他造當事人之人數附繕本）「
切勿逕送上級法院」。 
  　　　　　　　　　　　　　　　書記官　歐慧琪
中　　華　　民　　國　　110 　年　　11　　月　　18　　日
附錄本案論罪科刑法條：
中華民國刑法第321條
犯前條第 1 項、第 2 項之罪而有下列情形之一者，處 6 月以
上 5 年以下有期徒刑，得併科 50 萬元以下罰金：
一、侵入住宅或有人居住之建築物、船艦或隱匿其內而犯之。
二、毀越門窗、牆垣或其他安全設備而犯之。
三、攜帶兇器而犯之。
四、結夥三人以上而犯之。
五、乘火災、水災或其他災害之際而犯之。
六、在車站、港埠、航空站或其他供水、陸、空公眾運輸之舟、
    車、航空機內而犯之。
前項之未遂犯罰之。

【附件】
臺灣臺南地方檢察署檢察官起訴書
                                    110年度營偵字第835號
　　被　　　告　毛文驊　男　45歲（民國00年00月00日生）
　　　　　　　　　　　　住嘉義縣○○鄉○○村○○○0000號
　　　　　　　　　　　　國民身分證統一編號：Z000000000號
上列被告因加重竊盜案件，業經偵查終結，認應該提起公訴，茲
將犯罪事實及證據並所犯法條分敘如下：
　　　　犯罪事實
一、毛文驊意圖為自己不法之所有，基於竊盜之犯意：
  ㈠於民國110年2月3日12時許，在臺南市○○區○○里○○段0000地號
    上「順安宮」，持其所有客觀上足以對人之生命、身體、安
    全構成威脅而具有危險性，可供兇器使用之小型砂輪機1台
    （未扣案），破壞該寺廟之香油錢桶外圍木門的大損後，竊
    取約新臺幣（下同）1000元，於得手後離去。
  ㈡於110年2月3日14時33分許，在臺南市○○區○○里○○○00號「大
    豐府」，持其所有之上開小型砂輪機破壞該寺廟之香油錢箱
    之鎖頭及鎖片後，竊取約500元，於得手後離去。
  ㈢嗣上開寺廟人員發現遭竊報警，經警調閱監視器查悉上情。
二、案經臺南市政府警察局白河分報告偵辦。
　　　　證據並所犯法條
一、上揭犯罪事實，業經被告毛文驊於警詢時坦承不諱，核與被
    害人張輝章、黃楸娟陳述情節大致相符，並有臺南市政府警
    察局白河分局監視器擷取翻拍及現場照片在卷可參。足認被
    告上開自白與事實相符，洵予採信，被告犯嫌堪予認定。
二、按刑法第321條第1項第3 款之攜帶兇器竊盜罪，係以行為人
    攜帶兇器竊盜為其加重條件，此所謂兇器，其種類並無限制
    ，凡客觀上足對人之生命、身體、安全構成威脅，具有危險
    性之兇器均屬之，且祇須行竊時攜帶此種具有危險性之兇器
    為已足，不論行為人是否於攜帶之初即有行兇之意圖、是否
    攜帶之目的在於便利行竊、是否於行竊之過程中已經使用該
    兇器（最高法院71年臺上字第1613號、79年台上字第5253號
    判例、91年台上字第4078號判決、最高法院74年度第三次刑
    事庭會議決議參照）。經查，被告為上開竊盜犯行時，攜帶
    上開砂輪機1台為之，自屬質地堅硬、銳利、金屬材質，依
    一般社會經驗，倘持上開物品攻擊人體，自能成傷，客觀上
    自足以對人之生命、身體、安全構成威脅，顯為具有危險性
    之兇器無訛，自屬刑法所謂兇器甚明。是核被告所為，係犯
    刑法第321條第1項第3款之攜帶兇器竊盜罪嫌。上開2次竊盜
    犯行，犯意各別，請分論併罰。
三、依刑事訴訟法第251條第1項提起公訴。
　　此　致
臺灣臺南地方法院
中　　華　　民　　國　 110　　年　　5 　　月　　17　　日
　　　　　　　　　　　　　　　檢察官  周文祥
本件證明與原本無異
中　　華　　民　　國　 110　　年　　6 　　月　　2 　　日
                              書記官  鍾明智